Minutes et répertoires du notaire Jacques GILLET, janvier 1740 - décembre 1749 (étude XXXVIII)
Archives nationales
- Minutes de Jacques GILLET, janvier 1740 - décembre 1749; MC/ET/XXXVIII/310 - MC/ET/XXXVIII/377
  - Minutes. 1740, septembre - 1740, octobre, septembre 1740 - octobre 1740; MC/ET/XXXVIII/314
    - Apprentissage concernant Jean Baptiste Forest, maître peintre, rue Mazarine., 11 septembre 1740; MC/ET/XXXVIII/314
      contrat d'apprentissage; Mazarine (rue); Forest, Jean-Baptiste; peintre
    - Gillet (Pierre) maître doreur rue Saint Martin § Mariage de la fille de .., 11 septembre 1740; MC/ET/XXXVIII/314
      contrat de mariage; Gillet, Pierre
    - Tirmont (Jacques) maître Serrurier fg. Saint Martin § Constitution viagère, 14 septembre 1740; MC/ET/XXXVIII/314
      Tirmont, Jacques
    - Levasseur (Jean Nicolas) maître fondeur rue des Gravilliers § Vente, 16 septembre 1740; MC/ET/XXXVIII/314
      acte de vente; Levasseur, Jean Nicolas
    - Marchandon, (Firmin) maître peintre sculpteur, Rue Meslay § apprentissage, 18 septembre 1740; MC/ET/XXXVIII/314
      contrat d'apprentissage; Marchandon, Firmin
    - Prevost (Thomas) sculpteur rue au Maire § transport de droits successifs, 21 septembre 1740; MC/ET/XXXVIII/314
      transport de droits; Prevost, Thomas
    - Contrat de mise en apprentissage pour 5 ans, entre Gilles Dalizon, marchand d'estampes, et Pierre Jean Le Large, maître sculpteur, au profit de Louis François Sevin, âgé de 12 ans, beau-fils de Gilles, couché chez son maître, nourri, blanchi et entretenu par ses parents, sans deniers déboursés (approuvé par les jurés en charge, droits perçus)., 24 septembre 1740; MC/ET/XXXVIII/314
      contrat d'apprentissage; Dalizon, Gilles; Le Large, Pierre Jean; Sevin, Louis François; commerçant; sculpteur
    - Dalizon (Gilles) marchand d'estampes rue Saint Germain d'Auxerrois § apprentissage du Beau fils de .. (chez un sculpteur), 25 septembre 1740; MC/ET/XXXVIII/314
      contrat d'apprentissage; Dalizon, Gilles
    - Lefarge (Pierre Jean) Maître sculpteur rue Neuve de Cléry § apprentissage, 25 septembre 1740; MC/ET/XXXVIII/314
      contrat d'apprentissage; Lefarge, Pierre Jean
    - Marché et devis de maçonnerie, charpenterie, menuiserie et couverture de tuiles de Bourgogne dans une maison sise rue des Anglais., 28 septembre 1740; MC/ET/XXXVIII/314
      Informations complémentaires:
      grosses réparations, aucun dessin
      devis; marché; Anglais (rue des)
    - Guerne (Abraham) maître menuisier rue Beaubourg § Devis et marché, 28 septembre 1740; MC/ET/XXXVIII/314
      devis; marché; Guerne, Abraham
    - Le Duc (Louis) maître maçon grande rue du fg. Saint Honoré § Devis et marché, 28 septembre 1740; MC/ET/XXXVIII/314
      devis; marché; Le Duc, Louis
    - Rozé (Pierre) marchand évantailliste rue du Petit Lion § Procuration déposée, 28 septembre 1740; MC/ET/XXXVIII/314
      procuration; Rozé, Pierre
    - Liot (Denis), maître peintre, rue Saint Denis § apprentissage, 4 octobre 1740; MC/ET/XXXVIII/314
      contrat d'apprentissage; Liot, Denis
    - Pierrat (Victor) lapidaire fg. Saint Martin § Mariage de .., 9 octobre 1740; MC/ET/XXXVIII/314
      contrat de mariage; Pierrat, Victor
    - Contrat de mise en apprentissage pour 5 ans, entre Pierre Guyard, ouvrier en manufacture royale des glaces, faubourg Saint-Antoine, et Denis Fradelle, maître sculpteur, au profit de Jean Guyard, fils mineur de Pierre, logé, nourri et couché par son maître, moyennant 200 livres (approuvé par les jurés en charge, droits perçus)., 12 octobre 1740; MC/ET/XXXVIII/314
      contrat d'apprentissage; Saint-Antoine (faubourg); Fradelle, Denis; Guyard, Jean; Guyard, Pierre; miroitier; sculpteur
    - Fradelle (Denis) maître sculpteur rue de Charenton § apprentissage, 12 octobre 1740; MC/ET/XXXVIII/314
      contrat d'apprentissage; Fradelle, Denis
    - Durand (Jean Jacques) marchand tapissier § procuration de l'épouse abandonnée de .., 13 octobre 1740; MC/ET/XXXVIII/314
      procuration; Durand, Jean Jacques
    - Jamin (Jean Baptiste) marchand lapidaire rue Notre Dame de Nasareth § bail, 14 octobre 1740; MC/ET/XXXVIII/314
      bail; Jamin, Jean Baptiste
    - Patris (Jean), maître menuisier, faubourg. Saint-Martin § Mariage du fils de .., 14 octobre 1740; MC/ET/XXXVIII/314
      contrat de mariage; Patris, Jean
    - Tirmont (Pierre) serrurier à Essonne § Vente, 16 octobre 1740; MC/ET/XXXVIII/314
      acte de vente; Tirmont, Pierre
    - Douet (Jean) compagnon faïencier rue de la Roquette § Inventaire après décès de la femme de .., 17 octobre 1740; MC/ET/XXXVIII/314
      inventaire; Douet, Jean
    - David (Denis) maître et marchand évantailliste rue Chapon § obligation, 21 octobre 1740; MC/ET/XXXVIII/314
      obligation; David, Denis
    - Mary (Pierre Rémi, orfèvre, rue Bourg-l'Abbé § Obligation et délégation, 23 octobre 1740; MC/ET/XXXVIII/314
      obligation; procuration; Mary, Pierre Remi
    - Blondis (Denis) tapissier rue au Maire § Mariage du fils de .., 26 octobre 1740; MC/ET/XXXVIII/314
      contrat de mariage; Blondis, Denis
    - Blondis (Denis Etienne), maître peintre, rue au Maire § Mariage de .., 28 octobre 1740; MC/ET/XXXVIII/314
      contrat de mariage; Blondis, Denis Etienne
  - Minutes. 1740, novembre - 1740, décembre, novembre 1740 - décembre 1740; MC/ET/XXXVIII/315
    - Renonciation par Etienne Huet, maître peintre, rue Jean Pain-Mollet, paroisse Saint-Merri, et Christophe Huet, maître peintre, officier de l'Académie de Saint-Luc, rue Greneta, paroisse Saint-Laurent, Nicolas Huet, maître peintre, rue d'Anjou, paroisse Saint-Nicolas-des-Champs, à la succession de Louis Huet, maître peintre, leur frère., 6 novembre 1740; MC/ET/XXXVIII/315
      Date de révision: 2021 (Marie-Françoise Limon-Bonnet)
      Huet, Etienne
    - Contrat de mise en apprentissage pour 5 ans, entre André Brasdor, maître chandelier, et Martin François Vinceneux, maître sculpteur, rue de la Croix, au profit de Vincent Mercier, pupille d'André, âgé de 14 ans, logé, nourri et blanchi par son maître, moyennant 300 livres (approuvé par les jurés en charge, droits perçus)., 11 novembre 1740; MC/ET/XXXVIII/315
      ou
      contrat d'apprentissage; Brasdor, André; Mercier, Vincent; Vincennes, Martin François; cirier; sculpteur
    - Contrat de mise en apprentissage pour 5 ans, entre Jean Bertet, gagne-denier, et Jacques Drouard/Derouard, maître sculpteur, rue Beauregard, au profit d'Henri Bertet, âgé de 13 ans, fils de Jean, nourri les deux dernières années par son maître, sans deniers déboursés (approuvé par les jurés en charge, droits perçus)., 14 novembre 1740; MC/ET/XXXVIII/315
      contrat d'apprentissage; Bertet, Henri; Bertet, Jean; Drouard, Jacques; journalier; sculpteur
    - Mariage de Sébastien Lem, compagnon peintre, rue Philippeaux, paroisse Saint-Nicolas-des-Champs, avec Madeleine Louis Delasalle, demeurant rue Philippeaux, même paroisse., 23 novembre 1740; MC/ET/XXXVIII/315
      contrat de mariage; Lem, Sébastien
    - Inventaire après décès de Marie Anne Dollé, veuve de Jean Ruelle, maître rubannier, à la requête d'Augustin Louis Gastineau, maître sculpteur, rue Meslay, mari de Marie Marguerite Ruelle, et des autres enfants de la défunte., 28 novembre 1740; MC/ET/XXXVIII/315
      inventaire; Gastineau, Augustin Louis
    - Apprentissage de Charles Antoine Ballin, âgé de 13 ans, chez Guillaume Bouclet, maître peintre et doreur, ancien directeur de l'Académie Saint-Luc, parvis Notre-Dame, à la demande de Andé Coste, officier des maréchaux de France, demeurant Marché-Neuf, paroisse Saint-Barthélemy., 29 novembre 1740; MC/ET/XXXVIII/315
      contrat d'apprentissage; Bouclet, Guillaume
    - Vente d'une maison rue Neuve-Guillemain autrefois dite de la Corne par Marguerite Picard, veuve de Noël Perinet, maître serrurier, demeurant rue Neuve-Guillemain, faubourg Saint-Germain, paroisse Saint-Sulpice, à Nicolas Clément Benoist et Marie Percy (expertise par Jacques Richard Cochois, architecte expert)., 24 décembre 1740; MC/ET/XXXVIII/315
      acte de vente; Cochois, Jacques Richard (....-1761); architecte
    - Apprentissage de Jean François Guibet chez Nicolas Lecomte, maître peintre, place du Palais-Royal, à la demande de Françoise Benard, veuve de Denis Guibet, bourgeois de Paris, demeurant rue de Beauvais, paroisse Saint-Germain-l'Auxerrois., 24 décembre 1740; MC/ET/XXXVIII/315
      contrat d'apprentissage; Lecomte, Nicolas
  - Minutes. 1741, janvier, janvier 1741; MC/ET/XXXVIII/316
    - Tauraut (Pierre Louis) maître doreur rue Guérin Boisseau § Notoriété aux dires de .., 1er janvier 1741; MC/ET/XXXVIII/316
      Tauraut, Pierre Louis
    - Duval (Pierre Louis) ébéniste rue Saint Nicolas § Inventaire après décès de la femme de .., 4 janvier 1741; MC/ET/XXXVIII/316
      inventaire; Duval, Pierre Louis
    - Olin (Sébastien), menuisier, à Choisy-sous-Estialles § Transport de droits, 7 janvier 1741; MC/ET/XXXVIII/316
      transport de droits; Olin, Sébastien
    - Le Tellier (Louis) maître maçon, entrepreneur de bâtiments rue Greneta § obligation, 10 janvier 1741; MC/ET/XXXVIII/316
      obligation; Le Tellier, Louis
    - Contrat de mise en apprentissage pour 5 ans, entre Anne Geneviève Desprouvers, veuve de Pierre Augustin Sannier, maître boulanger, et Jean François Gisquay, maître sculpteur, au profit de Jean Baptiste Sannier, âgé de 14 ans, fils de Pierre Augustin, logé, nourri et blanchi par son maître, moyennant 200 livres (approuvé par les jurés en charge, droits perçus)., 13 janvier 1741; MC/ET/XXXVIII/316
      contrat d'apprentissage; Desprouvers, Anne Geneviève; Gisquay, Jean François; Sannier, Jean-Baptiste; Sannier, Pierre Augustin; boulanger; sculpteur
    - Gisquay (Jean François) maître sculpteur et marbrier rue de Bourbon § apprentissage, 13 janvier 1741; MC/ET/XXXVIII/316
      contrat d'apprentissage; Gisquay, Jean François
    - Contrat de mise en apprentissage pour 5 ans, entre Nicolas Catelouze, compagnon marbrier, et Jacques François Freville, maître sculpteur, au profit de Nicolas Catelouze, fils, âgé de 15 ans, logé, nourri, blanchi et entretenu par son père, sans deniers déboursés (approuvé par les jurés en charge, droits perçus)., 15 janvier 1741; MC/ET/XXXVIII/316
      contrat d'apprentissage; Catelouze, Nicolas (fils); Catelouze, Nicolas (père); Freville, Jacques François; tailleur de pierre; sculpteur
    - Ferillion (Charles) maître Sculpteur rue Beauregard § apprentissage, 15 janvier 1741; MC/ET/XXXVIII/316
      contrat d'apprentissage; Ferillion, Charles
    - Freville (Jacques François) maître Sculpteur rue de la Lune § apprentissage, 15 janvier 1741; MC/ET/XXXVIII/316
      contrat d'apprentissage; Freville, Jacques François
    - Devis et marché de maçonnerie, charpenterie etc... qu'il convient de faire pour la construction des bâtiments que désire faire maître Félix Girardin, entrepreneur des bâtiments du roi, pour augmentation à la suite de celui qui est bâti sur un terrain situé à Versailles, rues du Chenil et Montboron., 15 janvier 1741; MC/ET/XXXVIII/316
      aucun plan.
      Précisions sur les lieux: Versailles (Yvelines)--Chenil (rue du); Versailles (Yvelines)--Montbauron (rue de)
      devis; marché; Versailles (Yvelines); Girardin, Félix; chef d'entreprise
    - Contrat de mise en apprentissage pour 5 ans, entre Pierre Boucher, soldat des gardes françaises, et Charles Ferillion, maître sculpteur, au profit de Pierre Devignes, âgé de 16 ans, fils de Jean Devignes, soldat des Invalides, logé, nourri et blanchi par son maître, sans deniers déboursés (approuvé par les jurés en charge, droits perçus)., 15 janvier 1741; MC/ET/XXXVIII/316
      contrat d'apprentissage; Boucher, Pierre; Devignes, Jean; Devignes, Pierre; Ferillon, Charles; sculpteur; militaire du rang
    - Pillieux (Sébastien) maçon entrepreneur de bâtiments à Deuil § bail à rente à .., 18 janvier 1741; MC/ET/XXXVIII/316
      bail; Pillieux, Sébastien
    - Desoches (René Gabriel), maître peintre, grande rue du Faubourg Saint-Martin § Transport de bail, 18 janvier 1741; MC/ET/XXXVIII/316
      bail; Desoches, René Gabriel
    - Pillieux (Sébastien) entrepreneur de bâtiments à Deuil § Bail, 19 janvier 1741; MC/ET/XXXVIII/316
    - Igou (Balthasard André), compagnon peintre, grande rue du faubourg Saint-Martin § Testament de la femme de .., 23 janvier 1741; MC/ET/XXXVIII/316
      testament; Igou, Balthasard André
    - Contrat de mise en apprentissage pour 5 ans, entre Jean Vincent Quesbec, maître menuisier, et Laurent Guenard, maître sculpteur, au profit de Pierre Jacques Quesbec, âgé de 17 ans, fils de Jean Vincent, logé et nourri par son maître, moyennant 150 livres (approuvé par les jurés en charge, droits perçus)., 24 janvier 1741; MC/ET/XXXVIII/316
      contrat d'apprentissage; Guenard, Laurent; Quesbec, Jean Vincent; Quesbec, Pierre Jacques; menuisier; sculpteur
    - Guenard (Laurent) maître sculpteur rue Saint-Antoine § apprentissage, 24 janvier 1741; MC/ET/XXXVIII/316
      contrat d'apprentissage; Guenard, Laurent
    - Fipnesfer (Jean Guillaume) ébéniste Enclos Saint-Martin § Mariage de .., 26 janvier 1741; MC/ET/XXXVIII/316
      contrat de mariage; Fipnesfer, Jean Guillaume
    - Garcel (Pierre) marbrier rue de la Calandre § Mariage de .., 27 janvier 1741; MC/ET/XXXVIII/316
      contrat de mariage; Garcel, Pierre
    - Halle (Pierre) maître fondeur; rue au Maire § Mariage du fils de .., 30 janvier 1741; MC/ET/XXXVIII/316
      contrat de mariage; Halle, Pierre
    - Halle (Pierre) maître fondeur; rue au Maire § Mariage de .., 30 janvier 1741; MC/ET/XXXVIII/316
  - Minutes. 1741, février, février 1741; MC/ET/XXXVIII/317
    - Chabault (Nicolas) marchand bijoutier rue des Bons Enfants § Mariage de -, 2 février 1711; MC/ET/XXXVIII/317
      contrat de mariage; Chabault, Nicolas
    - Desjardins (Jean Louis) maître sculpteur rue des Bons Enfants § Vente de marchandises (de la femme de .. pour 25.000 l. mais sans détail) marchande mercière avec liste des créanciers de .., 3 février 1741; MC/ET/XXXVIII/317
      acte de vente; Desjardins, Jean Louis
    - Don mutuel concernant Julien Martin, maître peintre et vernisseur, faubourg Saint-Martin., 4 février 1741; MC/ET/XXXVIII/317
      donation; Saint-Martin (faubourg); Martin, Julien; peintre; ébéniste
    - Lapidaire (alloué) § Contrat pour 5 ans entre Blaise Marchet, vigneron à Chilly, et Nicolas Glachant, lapidaire, au profit de François Bailey, âgé de 20 ans, fils d'Antoine Bailey. Logé, nourri et blanchi par son maître. s.d.d., 12 février 1741; MC/ET/XXXVIII/317
    - Lesueur (Simon) marchand évantailliste rue Greneta (en qualité d'exécuteur testamentaire) § Inventaire, 14 février 1741; MC/ET/XXXVIII/317
      inventaire; Lesueur, Simon
    - Contrat de mise en apprentissage pour 5 ans, entre Jérôme Domage, marchand boutonnier, et Louis Delescor, maître sculpteur, au profit de Richard Nicolas Domage, âgé de 14 ans, fils de Jérôme, logé et nourri pendant les 4 dernières années, moyennant 100 livres (approuvé par les jurés en charge, droits perçus)., 15 février 1741; MC/ET/XXXVIII/317
      contrat d'apprentissage; Delescor, Louis; Domage, Jérôme; Domage, Richard Nicolas; tabletier; sculpteur
    - Delescor (Louis) maître sculpteur rue Saint Denis § apprentissage, 15 février 1741; MC/ET/XXXVIII/317
      contrat d'apprentissage; Delescor, Louis
    - Pluchot (Adrien) entrepreneur de bâtiments du roi rue Philippeaux § transaction, compte et obligation, 22 février 1741; MC/ET/XXXVIII/317
      obligation; accord; Pluchot, Adrien
  - Minutes. 1741, mars - 1741, avril, mars 1741 - avril 1741; MC/ET/XXXVIII/318
    - Meissonnier (Jean Joseph), menuisier, rue du Vertbois § Obligation, 8 mars 1741; MC/ET/XXXVIII/318
      obligation; Meissonnier, Jean Joseph
    - Collart (Etienne) évantailliste rue Darnétal § Mariage de..., 9 mars 1741; MC/ET/XXXVIII/318
      contrat de mariage; Collart, Etienne
    - Inventaire après décès d'Elisabeth Delious, concernant Jean Fauvet de Villiers, architecte du roi, rue des Deux-Ecus, en qualité d'exécuteur testamentaire., 23 mars 1741; MC/ET/XXXVIII/318
      inventaire; Deux-Ecus (rue des); Delious, Elisabeth; Fauvet de Villiers, Jean; architecte
    - Florat (Adrien Martin) orfèvre metteur en oeuvre quai Pelletier § Inventaire après décès de .., 24 mars 1741; MC/ET/XXXVIII/318
      inventaire; Florat, Adrien Martin
    - Bonneville (Joseph), maître peintre et marchand de bois, rue des Prêtres § Décharge et quittance, 26 mars 1741; MC/ET/XXXVIII/318
      quittance; Bonneville, Joseph
    - Contrat de mise en apprentissage pour 5 ans, entre Gabriel Regnard, marchand, et Jean Bouvier dit Longchamp, maître sculpteur, au profit de Jean Regnard, âgé de 14 ans, fils de Gabriel, logé, nourri, blanchi et entretenu par son père, sans deniers déboursés (approuvé par les jurés en charge, droits perçus)., 4 avril 1741; MC/ET/XXXVIII/318
      contrat d'apprentissage; Bouvier dit Longchamp, Jean; Regnard, Gabriel; Regnard, Jean; commerçant; sculpteur
    - Bouvier dit Longchamp (Jean) maître sculpteur grande rue du fg. Saint-Martin § apprentissage, 4 avril 1741; MC/ET/XXXVIII/318
      contrat d'apprentissage; Bouvier dit Longchamp, Jean
    - tapissier (apprentissage) § Contrat pour 6 ans entre frère Hipolyte Belfort, religieux de Saint Martin des Champs, et Michel Morlot maître et marchand tapissier, au profit de François Dutuel, âgé de 17 ans, Logé, nourri et blanchi par son maître. S.d.d., 5 avril 1741; MC/ET/XXXVIII/318
    - Morlot (Michel) maître et marchand tapissier rue Sainte Croix de la Bretonnerie § apprentissage, 5 avril 1741; MC/ET/XXXVIII/318
      contrat d'apprentissage; Morlot, Michel
    - Larzilliere (Jean Gérard) maître ébéniste rue au Maire § Quittance rapportée, 7 avril 1741; MC/ET/XXXVIII/318
      quittance; Larzilliere, Jean Gérard
    - lapidaire (alloué) § Contrat pour 5 ans entre Guillaume Crosseur, gagnedenier, et Nicolas Antoine Moreau, lapidaire, au profit de Jean Mathieu Crosseur, âgé de 11 ans, fils de Guillaume. Logé, nourri, blanchi et entretenu par son père. s.d.d., 9 avril 1741; MC/ET/XXXVIII/318
    - Moreau (Nicolas Antoine) lapidaire rue Saint Martin § alloué, 9 avril 1741; MC/ET/XXXVIII/318
      Moreau, Nicolas Antoine
    - Jacob (Jacques) marchand faïencier rue du Vertbois § Transport et délégation, 11 avril 1741; MC/ET/XXXVIII/318
      Jacob, Jacques
    - Contrat de mise en apprentissage pour 5 ans, entre Anne Catherine Cassebois, veuve de Nicolas Baillif, maître vinaigrier, et Claude Lorloger, maître sculpteur, au profit de Charles Nicolas Baillif, âgé de 13 ans, fils de Nicolas, logé et nourri par son maître, sans deniers déboursés (approuvé par les jurés en charge, droits perçus)., 17 avril 1741; MC/ET/XXXVIII/318
      contrat d'apprentissage; Baillif, Charles Nicolas; Baillif, Nicolas; Cassebois, Anne Catherine; Lorloger, Claude; sculpteur; vinaigrier
    - Lhorloger (Claude) maître sculpteur rue Neuve de Cléry § apprentissage, 17 avril 1741; MC/ET/XXXVIII/318
      contrat d'apprentissage; Lhorloger, Claude
    - Deligny (Jean) maître sculpteur rue d'Orléans § bail à .., 18 avril 1741; MC/ET/XXXVIII/318
      bail; Deligny, Jean
    - Tremblay (Nicolas Claude) maître fondeur; rue Guérin Boisseau § bail, 20 avril 1741; MC/ET/XXXVIII/318
      bail; Tremblay, Nicolas Claude
    - Tremblay (Hugues Nicolas) maître fondeur à la barrière Saint Denis § bail, 20 avril 1741; MC/ET/XXXVIII/318
      bail; Tremblay, Hugues Nicolas
    - Liot (René), maître peintre et doreur, rue de la Pelleterie § apprentissage, 25 avril 1741; MC/ET/XXXVIII/318
      contrat d'apprentissage; Liot, René
    - Lebeuf (Pierre) maître doreur rue Transnonnain § Mariage de..., 29 avril 1741; MC/ET/XXXVIII/318
      contrat de mariage; Lebeuf, Pierre
    - Vion (Jean Baptiste Félix) Sculpteur en éventails rue Saint Martin § Mariage de -, 4 avril 1745; MC/ET/XXXVIII/318
      contrat de mariage; Vion, Jean Baptiste Félix
  - Minutes. 1741, mai - 1741, juin, mai 1741 - juin 1741; MC/ET/XXXVIII/319
    - Abondonnement de meubles concernant Claude Lasnier, directeur de l'académie Saint-Luc, rue de Montmorency., 8 mai 1741; MC/ET/XXXVIII/319
      Etat des couleurs: rouge d'Angleterre etc...
      cession; Montmorency (rue de); Lasnier, Claude; directeur d'établissement d'enseignement
    - Bordier (Michel) menuisier fg. Saint Lazare § Mariage de .., 14 mai 1741; MC/ET/XXXVIII/319
      contrat de mariage; Bordier, Michel
    - Contrat de mise en apprentissage pour 5 ans, entre Nicolas Guignard, compagnon menuisier, et Charles François Carbillet, maître sculpteur, au profit de Cir Antoine Cochois, âgé de 14 ans, beau-fils de Nicolas, logé, nourri, blanchi et entretenu par ses parents, moyennant 150 livres (approuvé par les jurés en charge, droits perçus)., 23 mai 1741; MC/ET/XXXVIII/319
      contrat d'apprentissage; Carbillet, Charles François; Cochois, Cyr Antoine; Guignard, Nicolas; menuisier; sculpteur
    - Carbillet (Charles François) maître sculpteur; rue de Grenelle § apprentissage, 23 mai 1741; MC/ET/XXXVIII/319
      contrat d'apprentissage; Carbillet, Charles François
    - Lheureux (Paul Jean) maître sculpteur rue des fossés du Pont aux Choux § apprentissage, 23 mai 1741; MC/ET/XXXVIII/319
      contrat d'apprentissage; Lheureux, Paul Jean
    - Contrat de mise en apprentissage pour 5 ans, entre Alexandre Butheux, traiteur, et Paul Jean Lheureux, maître sculpteur, au profit de Charles Alexandre Butheux, âgé de 17 ans, fils d'Alexandre, logé et nourri par son maître, moyennant 400 livres (approuvé par les jurés en charge, droits perçus)., 23 mai 1741; MC/ET/XXXVIII/319
      contrat d'apprentissage; Butheux, Alexandre; Butheux, Charles Alexandre; Lheureux, Paul Jean; sculpteur; restaurateur
    - Contrat de mise en apprentissage pour 5 ans, entre Marie Jacqueline Filleule, femme de Charles Julien Philbert, garçon de cuisine du duc d'Orléans, et Michel Delarue, maître sculpteur, au profit de Clément Charles Philbert, âgé de 16 ans, fils de Charles Julien, logé et nourri par son maître, moyennant 400 livres (approuvé par les jurés en charge, droits perçus)., 29 mai 1741; MC/ET/XXXVIII/319
      contrat d'apprentissage; Delarue, Michel; Filleule, Marie Jacqueline; Orléans, Louis d' (1703-1752, duc); Philbert, Charles Julien; Philbert, Clément Charles; cuisinier; sculpteur
    - Ledoux (Marc Antoine), maître peintre, rue Sainte-Margueritte § apprentissage, 5 juin 1741; MC/ET/XXXVIII/319
      contrat d'apprentissage; Ledoux, Marc Antoine
    - Le Ligois (Jean) maître doreur sur métaux rue Guérin Boisseau § Bail à .., 16 juin 1741; MC/ET/XXXVIII/319
      bail; Le Ligois, Jean
    - Contrat de mise en apprentissage pour 5 ans, entre Geneviève Chauveau, veuve de Nicolas Poirion, gagne-denier, et Georges Leroy, maître sculpteur, au profit de Nicolas Poirion, fils, âgé de 14 ans, logé et nourri par son maître, moyennant 100 livres (approuvé par les jurés en charge, droits perçus)., 18 juin 1741; MC/ET/XXXVIII/319
      contrat d'apprentissage; Chauveau, Geneviève; Leroy, Georges; Poirion, Nicolas (fils); Poirion, Nicolas (père); journalier; sculpteur
    - Leroy (Georges) maître sculpteur rue de Cléry § apprentissage, 18 juin 1741; MC/ET/XXXVIII/319
      contrat d'apprentissage; Leroy, Georges
    - David (Jean) maître menuisier rue Neuve Saint Etienne § obligation et délégation, 19 juin 1741; MC/ET/XXXVIII/319
      obligation; David, Jean
    - Contrat de mise en apprentissage pour 5 ans, entre Angélique Simon, veuve de Pierre Girin, bourgeois de Paris, et Noël Couette, maître sculpteur, au profit de Louis Marc Girin, âgé de 16 ans, fils de Pierre, logé, nourri et blanchi par son maître, moyennant 225 livres (approuvé par les jurés en charge, droits perçus)., 20 juin 1741; MC/ET/XXXVIII/319
      contrat d'apprentissage; Couette, Noël; Girin, Louis Marc; Girin, Pierre; Simon, Angélique; sculpteur